【裁判字號】    99,訴,2629
【裁判日期】    991015
【裁判案由】    毒品危害防制條例
【裁判全文】
臺灣臺中地方法院刑事判決              99年度訴字第2629號
公  訴  人  臺灣臺中地方法院檢察署檢察官
被      告  乙○○
指定辯護人  本院公設辯護人  甲○○
上列被告因違反毒品危害防制條例案件，經檢察官提起公訴（99
年度毒偵字第2831號）後，聲請改依協商程序而為判決，經本院
合議庭裁定由受命法官獨任進行協商程序，判決如下：
    主      文
乙○○施用第一級毒品，累犯，處有期徒刑拾壹月，扣案之第一
級毒品海洛因（壹包，驗餘淨重壹點伍公克），沒收銷燬之；又
施用第二級毒品，累犯，處有期徒刑柒月，扣案之第二級毒品甲
基安非他命（陸包，合計驗餘淨重貳點柒零伍柒公克），均沒收
銷燬之。應執行有期徒刑壹年肆月，扣案之第一級毒品海洛因（
壹包，驗餘淨重壹點伍公克）及第二級毒品甲基安非他命（陸包
，合計驗餘淨重貳點柒零伍柒公克），均沒收銷燬之。
    事實及理由
一、乙○○於民國86年因肅清煙毒條例案件，經本院86年度訴字
    第2739號判決判處有期徒刑3 年2 月，復經臺灣高等法院臺
    中分院87年度上訴字第397 號上訴駁回確定；另於87年間因
    犯贓物案件，經本院88年度緝訴字第39號判決判處有期徒刑
    1 年確定，復經法院裁定應執行有期徒刑3 年6 月確定（下
    簡稱第案），送監執行，於89年11月22日縮短刑期假釋出
    監付保護管束；後因90年間施用毒品案件，經本院90年度毒
    聲字第4737號裁定送觀察、勒戒處分，繼因有繼續施用毒品
    傾向，經本院91年度毒聲字第3283號裁定令入戒治處所執行
    強制戒治，於92年1 月27日強制戒治期滿執行完畢釋放；刑
    責部分則經本院91年度訴字第602 號判決判處有期徒刑1 年
    4 月、10月，應執行有期徒刑1 年8 月，復經臺灣高等法院
    臺中分院91年度上訴字第663 號判決上訴駁回確定（下簡稱
    第案）；再於91年間因施用毒品案件，經臺灣臺中地方法
    院91年度中簡字第183 號判決判處有期徒刑6 月確定（下簡
    稱第案）；第、案件，經臺灣高等法院臺中分院91年
    度聲字第797 號裁定定應執行有期徒刑2 年4 月確定，經撤
    銷上開假釋後，入監執行第案之殘刑1 年4 月17日，再於
    95年3 月1 日縮短刑期假釋出監付保護管束。復於95年間因
    施用毒品案件，經本院95年度中簡字第614 號判決判處有期
    徒刑5 月確定，嗣因中華民國九十六年度罪犯減刑條例公布
    施行，經本院96年度聲減字第357 號裁定減為有期徒刑2 月
    又15日確定（下簡稱第案）；又於96年間因施用毒品案件
    ，經本院96年度訴字第833 號判決判處有期徒刑11月、7 月
    確定，因符合減刑要件，經本院96年度聲減字第3198號裁定
    減為有期徒刑5 月又15日、3 月又15日，應執行有期徒刑8
    月15日確定（下簡稱第案）；撤銷第二次假釋後，入監服
    刑殘刑及接續執行第、案，於97年4 月25日執行完畢。
    詎仍不知悔改，復基於施用第一級毒品之犯意，於99年7 月
    18日20時許，在臺中市南屯區○○○街25 8號2 樓之5 住處
    ，以將毒品海洛因摻入香菸內點燃吸食方式，施用第一級毒
    品海洛因1 次；另基於施用第二級毒品之犯意，於99年7 月
    18日21時許，在上揭地點，以將毒品甲基安非他命置入玻璃
    球內點火燒烤吸食其煙之方式，施用第二級毒品甲基安非他
    命1 次。嗣於99年7 月19日0 時許，為警在上開住處搜索，
    扣得第一級毒品海洛因（1 包，驗餘淨重1.5 公克）及第二
    級毒品甲基安非他命（6 包，合計驗餘淨重2.7057公克），
    經採尿送驗，結果呈嗎啡及甲基安非他命陽性反應，始悉上
    情。
二、證據：(一)中山醫學大學附設醫院檢驗科藥物檢測中心尿液檢
    驗報告1 紙。(二)臺灣高等法院被告前案紀錄表。(三)扣案之第
    一級毒品海洛因（1 包，驗餘淨重1.5 公克）及第二級毒品
    甲基安非他命（6 包，合計驗餘淨重2.7057公克）。(四)法務
    部調查局濫用藥物實驗室鑑定書及行政院衛生署草屯療養院
    鑑定書各1 紙。(五)被告乙○○於本院之自白。
三、本件經檢察官與被告於審判外達成協商之合意且被告已認罪
    ，其合意內容為：被告願受科刑範圍，施用第一級毒品海洛
    因部分為有期徒刑11月；施用第二級毒品甲基安非他命部分
    為有期徒刑7 月，應執行有期徒刑1 年4 月。經查，上開協
    商合意並無刑事訴訟法第455 條之4 第1 項所列情形之一，
    檢察官聲請改依協商程序而為判決，本院爰不經言詞辯論，
    於協商合意範圍內為協商判決，合予敘明。
四、應適用之法條：刑事訴訟法第455 條之2 第1 項、第455 條
    之4 第2 項，毒品危害防制條例第10條第1 項、第2 項、第
    18條第1 項前段，刑法第11條前段、第47條第1 項、第51條
    第5 款。
五、協商判決除有刑事訴訟法第455 條之4 第1 項第1 款於本訊
    問程序終結前，被告撤銷協商合意或檢察官撤回協商聲請者
    ；第2 款被告協商之意思非出於自由意志者；第4 款被告所
    犯之罪非第455 條之2 第1 項所定得以協商判決者；第6 款
    被告有其他較重之裁判上一罪之犯罪事實者；第7 款法院認
    應諭知免刑或免訴、不受理者情形之一，及違反同條第2 項
    「法院應於協商合意範圍內為判決；法院為協商判決所科之
    刑，以宣告緩刑或二年以下有期徒刑、拘役或罰金為限」之
    規定者外，不得上訴。
六、如有上開可得上訴情形，應於收受宣示判決筆錄送達後10日
    內向本院提出上訴書狀（應敘述具體理由並附繕本）。上訴
    書狀如未敘述理由，應於上訴期間屆滿後20日內補提理由書
    於本院。
中    華    民    國    99    年    10    月    15    日
                  刑事第九庭  法  官  柯志民
以上正本證明與原本無異。
                              書記官  鄭晉發
中    華    民    國    99    年    10    月    15    日
附錄本案論罪科刑法條全文：
毒品危害防制條例第10條
施用第一級毒品者，處六月以上五年以下有期徒刑。
施用第二級毒品者，處三年以下有期徒刑。

司法院資訊處製作；財團法人民間司法改革基金會備份。
